臺灣臺中地方法院刑事判決　　　　　　 94年度交易字第398號
公　訴　人　台灣台中地方法院檢察署檢察官
被　　　告　乙○○
　　　　　　　　　　國民
上列被告因過失傷害案件，經檢察官提起公訴（94年度偵字第94
49號），本院判決如下：
    主    文
乙○○因過失傷害人，處有期徒刑貳月，如易科罰金，以參佰元
折算壹日。
    犯罪事實
一、乙○○於民國93年11月9日凌晨，駕駛車牌號碼0316-DP號自
    用小客車，沿臺中市○○路往成功路方向行駛，於當日凌晨
    零時30分許，途經臺中市○○路○段48號前內側車道時，因
    欲變換車道，本應注意讓直行車先行及注意安全距離，以避
    免發生危險，而依當時天候晴朗、光線明亮、路面乾燥無缺
    陷、道路無障礙物、視距良好等情，並無任何不能注意之情
    ，竟疏未車前狀況貿然由內側車道駛出，果不慎以右前方車
    頭擦撞自右前方由甲○○騎乘之車牌號碼ZTR-402號機車，
    當場造成人車倒地，並致甲○○受有左肩峰韌帶撕裂傷、頭
    皮額頭、右臉、左肩、雙膝多處擦傷之傷害。乙○○肇事後
    經人報案，於台中市警察局第一分局警員陳光華到場時陳述
    肇事經過而願接受裁判。
二、案經甲○○訴由臺中市警察局第一分局報請台灣台中地方法
    院檢察署檢察官偵查起訴。
    理　　由
一、訊據被告乙○○對於駕車與告訴人甲○○發生車禍之事實固
    坦承不諱，惟矢口否認涉有過失傷害之犯行，辯稱：伊當時
    走在內側車道，到肇事地點時，告訴人本來騎在伊旁邊，突
    然往內側車道偏，發現時已來不及了，所以才發生碰撞，與
    伊無涉等語。然查：上揭犯罪事實，業據告訴人於警訊時及
    檢察官偵查中指訴歷歷，且有診斷證明書一紙、道路交通事
    故調查報告表、現場圖各一份、現場及車損相片四張附卷可
    稽。觀諸雙方路權歸屬，被告係變換車道、告訴人則為直行
    ；再參酌雙方車輛撞擊情形，係被告座車之右前車頭擦撞告
　　訴人機車之後車尾，此有前揭道路交通事故調查報告表、現
　  場及車損相片在卷足認，據此判斷，本件車禍之發生，應係
    被告駕車至肇事地點時，變換車道時未注意右前方之安全距
    離逕自變換車道所致，是被告難辭過咎。另依臺灣省臺中市
    區車輛行車事故鑑定委員會鑑定事故發生原因，亦執此看法
    ，而認被告乙○○駕駛自用小客車未注意安全距離變換車道
    ，為肇事原因，告訴人甲○○無肇事因素，有該會94年1月
    25日中市行字第0945400200號函附鑑定意見書一份在卷可參
    。按「汽車在雙向二車道行駛變換車道時，應讓直行車先行
　  ，並注意安全距離」、「汽車行駛時，駕駛人應注意車前狀
    況及兩車併行之間隔，並隨時採取必要之安全措施」道路交
    通安全規則第97條第5款、第94條第3項分別訂有明文，被告
    駕車自應注意此一規定，而依其當時狀況係未遵守而非不能
    注意，竟疏未注意因而肇事，致告訴人受傷，其顯有過失。
    又本件事故之發生，既因被告之上開過失行為所致，則與告
　　訴人之受傷間自具有相當因果關係。縱上憑證，被告前開所
　  辯顯係卸責之詞，不足採信，其犯行洵堪認定。
二、核被告所為，係犯刑法第284條第1項前段之過失傷害罪。被
    告肇事後經人報案，於台中市警察局第一分局警員陳光華到
    場時陳述肇事經過而願接受裁判，有警訊筆錄及交通事故調
    查報告表一份附卷可佐，核與自首要件相符，依法第62條前
    段減輕其刑。爰審酌被告之過失程度、被害人所受傷勢、被
    告之犯後態度等一切情狀，量處如主文所示之刑，並諭知易
    科罰金之折算標準。
據上論斷，應依刑事訴訟法第299條第1項前段、刑法第284條第1
項前段、第62條前段、第41條第1項前段、罰金罰鍰提高標準條
例第1條前段、第2條，判決如主文。
本案經檢察官蔡雯娟到庭執行職務。
中　　華　　民　　國　　94　　年　　11　　月　　8 　　日
                  交通法庭　審判長法　官　許金樹
                              　  法　官  高文崇
                  　　　　　　　　法　官　郭德進
上正本證明與原本無異。
如不服本判決，應於送達後十日內向本院提出上訴狀（須附繕本
），上訴於台灣高等法院台中分院。
中　　華　　民　　國　　94　　年　　11　　月　　9 　　日
　                                書記官  陳惠玲
附錄論罪科刑法條
刑法第284條第1項
因過失傷害人者，處六月以下有期徒刑，拘役或五百元以下罰金
，致重傷者，處一年以下有期徒刑、拘役或五百元以下罰金。
                                                       A
